Tomás Langer Durán

+569 57304590 \cdot tomas.ild.work@gmail.com \cdot @tomas.ild Quilpué, Valparaíso, Chile \cdot 2430000 \cdot LinkedIn



DESARROLLADOR WEB - INGENIERO EN MARKETING

Desarrollador web entusiasta de la tecnología e innovación, especializado en la creación de proyectos web accesibles, optimizados y visualmente atractivos, con un enfoque especial en la mejora constante de la experiencia del usuario. Combino habilidades técnicas sólidas con experiencia previa en marketing y ventas, destacándome en el trabajo en equipo, resolución de conflictos y gestión eficiente de tareas. Mi compromiso con el aprendizaje continuo se refleja en la implementación exitosa de estrategias centradas en la experiencia del usuario, contribuyendo así a entornos laborales dinámicos y efectivos.

COMPETENCIAS CLAVE

HTML5 Tailwind CSS Accesibilidad (a11y) Jugador de equipo Experiencia de usuario (UX) CSS3 Bootstrap WCAG Creativo Resolución de conflictos Javascript Shadcn Git Propositivo Orientado a resultados React.js Redux toolkit Wordpress Proactivo Ingles B1

EXPERIENCIA PROFESIONAL

Groovelist Octubre 2023 - Febrero 2024

Frontend Developer

Lideré con éxito la migración del frontend en Groovelist, ampliando su enfoque hacia el licensing musical. Utilicé React, Atomic Design y Tailwind CSS para mejorar la estética y usabilidad. Implementé Redux Toolkit, Amazon Cognito y Axios para una gestión eficiente del estado, autenticación segura y una integración fluida. Hitos clave en mi carrera que destacan mi capacidad para liderar proyectos complejos, aprender nuevas tecnologías y compromiso con el crecimiento profesional.

Tecnologías: React, Redux Toolkit, HTML, CSS, JavaScript, Tailwind CSS, Atomic Design, API REST, JSON, Axios.

Freelance Diciembre 2023 - Presente

Angin

En Angin, lideré el desarrollo web con WordPress, CSS y HTML para resaltar la destiladora de gin. Optimicé el sitio, priorizando la accesibilidad (a11y) para una experiencia inclusiva. Actualmente, trabajamos en mejorar y evaluar la posible migración a tecnologías más avanzadas, manteniendo la prioridad en una página estéticamente agradable, accesible y eficiente.

Tecnologías: WordPress, CSS, HTML, a11y,

Sales Advisor Julio 2018 - Enero 2022

H&M

Como Sales Advisor en H&M, desempeñé un papel clave en la optimización de resultados en Viña del Mar y representé a Chile en la apertura de la nuevas tiendas en Montevideo. Contribuí al éxito del equipo al maximizar las ventas, mejorar la eficiencia del personal y resolver proactivamente dudas y reclamos para asegurar la satisfacción del cliente. Destacó mi enfoque en resultados, medido por KPIs, y la colaboración estrecha con el equipo visual para implementar cambios estratégicos fundamentales para el rendimiento general de la compañía.

EDUCACIÓN

Fullstack Developer

Certificado del programa One de Alura Latam | Oracle Next Education

Ingeniero en Marketing

Titulado con distinciones del Instituto profesional DuocUC

Frontend Developer

Actualmente cursando programas educativos en Platzi, Coursera, @FaztCode y @midudev.